lt-LT: Kišenės užsegimo tipas: Saga; Kibioji juosta; Magnetinė; Nėra; Spaustukas; Užtrauktukas; Kita
nl: Zaksluiting type: Knoop; Klittenband; Magnetisch; Geen; Drukknoop; Rits; Overig
pt-BR: Bolso tipo de fechamento: Botão; Velcro; Magnético; Nenhum; Botão de pressão; Zíper; Outro
sl-SI: Vrsta zapenjanja žepa: Gumb; Sprijemalni trak (ježek); Magnet; Brez; Pritiskalnik; Zadrga; Drugo
tr: Cep kapatma tipi: Düğme; Cırt cırtlı; Manyetik; Yok; Çıtçıt; Fermuar; Diğer
ro-RO: Tip de închidere a buzunarului: Nasture; Scai (Velcro); Magnetică; Fără; Capsă; Fermoar; Altele
ja: ポケットの開閉タイプ: ボタン; 面ファスナー; マグネット; なし; スナップ; ジッパー; その他
fr: Type de fermeture de poche: Bouton; Bande auto-agrippante; Magnétique; Aucun; Bouton-pression; Fermeture éclair; Autre
hr-HR: Vrsta zatvaranja džepa: Gumb; Čičak; Magnetski; Nema; Pritisni gumb; Patentni zatvarač; Ostalo
pt-PT: Tipo de fecho do bolso: Botão; Fecho aderente; Magnético; Nenhum; Mola; Fecho de correr; Outro
zh-CN: 口袋闭合方式: 纽扣; 魔术贴; 磁吸; 无; 按扣; 拉链; 其他
da: Lommelukningstype: Knap; Burrebånd; Magnetisk; Ingen; Trykknap; Lynlås; Andet
it: Tipo di chiusura delle tasche: Bottone; Chiusura a strappo; Magnetica; Nessuna; Bottone a pressione; Zip; Altro
es: Tipo de cierre de bolsillo: Botón; Gancho y bucle; Magnético; Ninguno; A presión; Cierre; Otro
pl: Typ zapięcia kieszeni: Na guzik; Na rzep; Magnetyczne; Brak; Na zatrzask; Na zamek; Inne
el: Τύπος κλεισίματος τσέπης: Κουμπί; Αυτοκόλλητο (σκρατς); Μαγνητικό; Κανένα; Τρουκ; Φερμουάρ; Άλλο
sv: Fickförslutningstyp: Knapp; Kardborre; Magnetisk; Ingen; Tryckknapp; Dragkedja; Övrigt
zh-TW: 口袋閉合方式: 鈕釦; 魔鬼氈; 磁吸; 無; 按扣; 拉鍊; 其他
ko: 주머니 잠금 유형: 버튼; 훅 앤 루프; 마그네틱; 없음; 스냅; 지퍼; 기타
en: Pocket closure type: Button; Hook & loop; Magnetic; None; Snap; Zipper; Other
fi: Taskun suljentatyyppi: Nappi; Tarranauha; Magneetti; Ei suljinta; Painonappi; Vetoketju; Muu
bg-BG: Тип закопчаване на джоба: Копче; Велкро; Магнитно; Няма; Тик-так копче; Цип; Други
nb: Lommelukkingstype: Knapp; Borrelås; Magnetisk; Ingen; Trykknapp; Glidelås; Annet
th: ประเภทการปิดกระเป๋า: กระดุม; ตีนตุ๊กแก; แม่เหล็ก; ไม่มี; กระดุมแป๊ก; ซิป; อื่นๆ
de: Art des Taschenverschlusses: Knopf; Klettverschluss; Magnetisch; Keine; Druckknopf; Reißverschluss; Sonstige
cs: Typ zapínání kapsy: Knoflík; Suchý zip; Magnet; Žádné; Cvoček; Zip; Jiné
vi: Kiểu đóng túi: Khuy; Khóa nhám; Nam châm; Không có; Cúc bấm; Khóa kéo; Khác
hu: Zsebzáródás típusa: Gomb; Tépőzár; Mágneses; Nincs; Patent; Cipzár; Egyéb
ru: Тип застежки кармана: Пуговица; Липучка; Магнитная застежка; Без застежки; Кнопка; Молния; Другое
sk-SK: Typ zapínania vrecka: Gombík; Suchý zips; Magnet; Žiadne; Cvok; Zips; Iné